【裁判字號】    99,易,92
【裁判日期】    990224
【裁判案由】    竊盜
【裁判全文】
臺灣嘉義地方法院刑事判決                99年度易字第92號
公  訴  人  臺灣嘉義地方法院檢察署檢察官
被      告  甲○○
上列被告因竊盜案件，經檢察官提起公訴（99年度速偵字第4號
），被告就被訴事實為有罪之陳述，本院裁定依簡式審判程序審
理，判決如下：
    主  文
甲○○犯攜帶兇器竊盜罪，累犯，處有期徒刑壹年陸月，扣案之
破壞剪壹支、白色棉質手套壹只、黑色膠帶貳捲、白色束帶捌條
、麻繩壹條、釣魚竿壹支，均沒收。
    犯 罪 事 實
一、甲○○前於民國95年間因贓物罪，經臺灣雲林地方法院以
    95年度訴字第652號判處有期徒刑6月確定，並於96年2月13
    日易科罰金執行完畢。猶不知悔改，竟意圖為自己不法之所
    有，於99年1月14日凌晨2時許，攜帶其所有客觀上可供兇器
    使用之破壞剪1支、白色棉質手套1只、黑色膠帶2捲、白色
    束帶8條、麻繩1條、釣魚竿1支，前往嘉義縣新港鄉○○村
    縣道嘉164線公路大潭段新港114－118號電桿處，竊取台灣
    電力股份有限公司所有之IC22平方PVC風雨線76公尺、60平
    方裸銅線80公尺（共計價值約新台幣5370元），得手後，正
    欲離去之際，即為嘉義縣警察局民雄分局巡邏之員警發現而
    逮捕，並扣得上開竊盜所用工具及所竊得之電線。
二、案經嘉義縣警察局民雄分局報請臺灣嘉義地方法院檢察署檢
    察官偵查起訴。
    理  由
一、本件被告所涉犯者係刑法第321條第1項第3款之加重竊盜罪
    ，非死刑、無期徒刑、最輕本刑為3年以上有期徒刑之罪或
    高等法院管轄第一審案件。本院行準備程序時，被告就被訴
    事實為有罪之陳述，經告知簡式審判程序之旨，並聽取檢察
    官及被告之意見後，本院爰依刑事訴訟法第273條之1第1項
    裁定由受命法官獨任進行簡式審判程序。故本件簡式審判程
    序之證據調查，依刑事訴訟法第273條之2之規定，不受同法
    第159條第1項、第161條之2、第161條之3、第163條之1及第
    164條至第170條規定之限制，合先敘明。
二、上開犯罪事實，業據被告甲○○迭於警偵及本院坦承不諱（
    見警卷第3至7頁、偵卷第18至19頁、本院卷第17頁）。核與
    證人即台灣電力公司員工乙○○警詢證述情節相符（見警卷
    第8至9頁）。並有贓物認領保管單、被害被告書、現場照片
    7張（見警卷第11至12頁、第24至27頁）及扣案之破壞剪1支
    、白色棉質手套1只、黑色膠帶2捲、白色束帶8條、麻繩1條
    、釣魚竿1支扣案可佐。再前揭破壞剪1支供聯結釣竿用以剪
    斷電線，自屬銳利，客觀上可供兇器使用無疑。被告自白可
    認與事實相符，本件事證明確，犯行洵可認定，應依法論科
    。
三、核被告所為，係犯刑法第321條第1項第3款之攜帶兇器加重
    竊盜罪。被告前於95年間因贓物罪，經臺灣雲林地方法院以
    95年度訴字第652號判處有期徒刑6月，於96年2月13日易科
    罰金執行完畢，此有臺灣高等法院被告前案紀錄表1份在卷
    可參，其受徒刑之執行完畢後，5年以內故意再犯本件有期
    徒刑以上之罪，為累犯，應依刑法第47條第1項規定加重其
    刑。爰審酌被告年輕力壯，四肢健全，具完全謀生能力，不
    思正當努力工作營生，竟圖不勞而獲，竊取他人財物，毫無
    他人所有物之概念，且所竊者係供電使用之電線，無視他人
    用電權利，亦不思他人可能因一時失去電力，造成之損害，
    惡性非輕，及其所竊得之財物價值、犯罪後坦承犯行等一切
    情狀，量處如主文所示之刑。扣案之破壞剪1支、白色棉質
    手套1只、黑色膠帶2捲、白色束帶8條、麻繩1條、釣魚竿1
    支，係被告所有，供本件犯罪所用之物，業據被告供明在卷
    ，應依刑法第38條第1項第2款宣告沒收。再刑事法保安處分
    之強制工作，旨在對有犯罪習慣或因遊蕩或怠惰成習而犯罪
    者，令入勞動場所，以拘束其身體、自由等之處置，強制從
    事勞動方式，培養其勤勞習慣、正確工作觀念，習得一技之
    長，於其日後重返社會時，能自立更生，期以達成刑法教化
    、矯治之目的。本件檢察官就被告所為犯行，認有犯罪習慣
    ，具體求處宣告令入勞動處所強制工作等語。惟查被告除於
    95年間因犯贓物罪，經臺灣雲林地方法院以95年度訴字第65
    2號判處有期徒刑6月及於98年間犯竊盜罪，經臺灣雲林地方
    法院以98年度易字498號判處有期徒刑7月外，無其他盜贓前
    科，且犯後既坦承犯行，尚知悔悟，自非以拘束身體、自由
    ，強制從事勞動，方達刑法教化、矯治目的之必要，故不為
    強制工作之宣告，併為敘明。
據上論斷，應依刑事訴訟法第273條之1第1項、第299條第1項前
段，刑法第321條第1項第3款、第47條第1項、第38條第1項第2款
，刑法施行法第1條之1第1項、第2項前段，判決如主文。
本案經檢察官陳昭廷到庭執行職務。
中    華    民    國    99    年    2     月    24   日
                  刑事第六庭    法  官  蘇清水
以上正本證明與原本無異。
如不服本判決應於收受判決後10日內向本院提出上訴書狀，並應
敘述具體理由；其未敘述上訴理由者，應於上訴期間屆滿後20日
內向本院補提理由書（均須按他造當事人之人數附繕本）「切勿
逕送上級法院」。告訴人或被害人如對於本判決不服者，應具備
理由請求檢察官上訴，其上訴期間之計算係以檢察官收受判決正
本之日期為準。
中    華    民    國    99    年    2     月    24   日
                                書記官  邱法儒
附錄所犯法條：
刑法第321條（加重竊盜罪）
犯竊盜罪而有左列情形之一者，處6月以上、5年以下有期徒刑：
一、於夜間侵入住宅或有人居住之建築物、船艦或隱匿其內而犯
    之者。
二、毀越門扇、牆垣或其他安全設備而犯之者。
三、攜帶兇器而犯之者。
四、結夥三人以上而犯之者。
五、乘火災、水災或其他災害之際而犯之者。
六、在車站或埠頭而犯之者。
前項之未遂犯罰之。

司法院資訊處製作；財團法人民間司法改革基金會備份。
